最　高　行　政　法　院　裁　定
　　　　　　　　　　　　　　　　　　 94年度裁字第02238號
聲　請　人　甲○○○
訴訟代理人　乙○○
上列聲請人因與相對人國防部海軍總司令部間有關聲請迴避事件
，對於中華民國93年8月12日本院93年度裁字第985號裁定，聲請
再審，關於行政訴訟法第273條第1項第2款部分，本院裁定如下
：
    主  文
再審之聲請駁回。
再審訴訟費用由聲請人負擔。
    理  由
一、按行政訴訟法第273條第1項第2款規定：「判決理由與主文
    顯有矛盾者」係指判決依據當事人主張之事實，認定其請求
    或對造抗辯為有理由或無理由，而於主文為相反之諭示，且
    其矛盾為顯然者而言。
二、再審聲請意旨：以原審法院承辦法官林育如於審理該院眷村
    改建事件時，以欺罔、誤導之不正方式敦促、誘使其撤回行
    政訴訟附帶損害賠償之訴，有基於其他情形客觀上足疑其為
    不公平之審判之情形，本院93年度裁字第985號裁定（以下
    簡稱本院原裁定）卻以依抗告人前述聲請之意旨，僅係抗告
    人對法官、書記官執行職務之態度未如其意，尚不足以證明
    承辦法官林育如、書記官林如冰對執行職務有偏頗之虞，輕
    描淡寫，違反本院原裁定首揭「或基於其他情形客觀上足疑
    其為不公平之審判者而言」乙節，而駁回抗告，其裁定理由
    與主文顯然矛盾，乃依行政訴訟法第273條第1項第2款規定
    聲請再審。
三、本院查，本院原裁定係以按依行政訴訟法第20條準用民事訴
    訟法第33條第1項第2款規定法官有應自行迴避而不自行迴避
    以外之情形，足認其執行職務有偏頗之虞，係指法官對於訴
    訟標的有特別利害關係，或與當事人之一造有密切之交誼或
    嫌怨，或基於其他情形客觀上足疑其為不公平之審判者而言
    ，倘僅係當事人之主觀臆測，或不滿法官進行訴訟遲緩，或
    認法官就其聲明之證據不為調查或指揮訴訟欠當，或於曉諭
    發問時態度欠佳，或於訴訟進行中公開心證，均不得據為聲
    請迴避之原因。又行政訴訟法第20條之規定，於行政法院之
    書記官準用之，為行政訴訟法第21條所明定。且此種迴避之
    原因，依民事訴訟法第34條第2項、第284條規定，應提出能
    即時調查之證據，以為釋明。本件抗告人聲請法官林育如、
    書記官林如冰迴避，無非以：原審法院承辦法官林育如於審
    理該院眷村改建事件時，以欺罔、誤導之不正方式敦促、誘
    使其撤回行政訴訟附帶損害賠償之訴，又駁回伊所提附帶損
    害賠償追加之訴，並以其自創之法律見解，無視眷改條例、
    行政訴訟法、行政程序法、憲法之規定，刻意迴護被上訴人
    機關，壓制其抗辯，辱罵莫名其妙；另承辦書記官林如冰附
    和、迴護其法官，筆錄僅記載不利於伊之陳述等情為據，原
    法院以：依抗告人前述聲請之意旨，僅係抗告人對法官、書
    記官執行職務之態度未如其意，尚不足以證明承辦法官林育
    如、書記官林如冰對執行職務有偏頗之虞，自與法官、書記
    官迴避之要件不合，因而裁定駁回其聲請，經核於法洵無違
    背。至承辦法官於抗告人聲請其迴避後，仍續行訴訟，僅係
    該續行訴訟行為有無訴訟效力之問題，與有無法官迴避之原
    因不生影響；另稱其曾於原法院聲請承辦法官傳訊證人，承
    辦法官未予傳訊云云，縱屬實在，亦屬承辦法官指揮訴訟是
    否欠當之問題，尚難據此指為有偏頗之虞，抗告人據以聲請
    調閱92年3月31日、同年5月12日及同年6月16日法庭錄音，
    即無必要。抗告意旨，復執陳詞，聲明廢棄原裁定，非有理
    由。乃裁定駁回抗告。核本院原裁定理由之記載，核屬對聲
    請人聲請迴避事件經原審裁定以不符合聲請迴避之要件，駁
    回聲請人在原審之迴避聲請，予以肯認，於法並無違誤，而
    本院原裁定主文亦為不利於聲請人「抗告駁回」，則裁定理
    由與主文之內容並無適得其反情形，是本院原裁定理由與主
    文並無矛盾。本件依聲請意旨，難認本院原裁定有行政訴訟
    法第273條第1項第2款之再審事由，本件再審之聲請為無理
    由，應予駁回。關於聲請人另主張有行政訴訟法第273條第1
    項第14款之再審事由部分，另以裁定移送專屬管轄之原審法
    院。
四、依行政訴訟法第283條、第278條第2項、第104條、民事訴訟
    法第95條、第78條，裁定如主文。
中    華    民    國    94    年    10    月   27     日
                  第一庭審判長法  官　葉　振　權
                              法  官  陳  秀  美
                              法  官　劉　鑫　楨
                              法  官　吳　明　鴻
                              法  官　梁  松  雄
以  上  正  本  證  明  與  原  本  無  異
中　　華　　民　　國　　94　　年　　10　　月　　27　　日
　　　　　　　　　　　　　　　書記官　陳　盛　信
